臺灣新竹地方法院宣示判決筆錄       100年度審訴字第552 號
公  訴  人  臺灣新竹地方法院檢察署檢察官
被      告  盧玉賢
指定辯護人  本院公設辯護人周凱珍
上列被告因違反毒品危害防制條例之案件，經檢察官提起公訴（
100 年度毒偵字第792 號）後，聲請本院改依協商程序而為判決
，於中華民國100 年9 月30日下午4 時在本院刑事第十一法庭宣
示判決，出席職員如下：
                                      審判長法官  邱忠義
                                          書記官  劉依緹
                                          通  譯  邱立杰
法官起立朗讀判決主文、犯罪事實要旨、處罰條文，及告以上訴
限制、期間並提出上訴狀之法院，且諭知記載其內容：
一、主  文：
    盧玉賢施用第一級毒品，累犯，處有期徒刑玖月；扣案之海
    洛因包（總計純質淨重點肆貳公克），均沒收銷燬之。
    又施用第二級毒品，累犯，處有期徒刑陸月；扣案之甲基安
    非他命肆包（總計毛重陸點伍陸公克），均沒收銷燬之；另
    扣案之電子磅秤壹臺，沒收之。主刑部分應執行有期徒刑壹
    年壹月；扣案之海洛因包（總計純質淨重點肆貳公克）
    及甲基安非他命肆包（總計毛重陸點伍陸公克），均沒收銷
    燬之；另扣案之電子磅秤壹臺，沒收之。
二、犯罪事實要旨：
（一）盧玉賢前曾(1)於民國96年1 月間，因竊盜案件，經本院以
      96年度易字第49號判決，判處有期徒刑10月確定，並經本
      院以96年度聲減字第989 號裁定，減為有期徒刑5 月確定
      。(2)又於96年5 月間，因公共危險案件，經本院以96年度
      交訴字第38號判決，判處有期徒刑7 月確定，嗣經本院以
      96年度聲減字第2622號裁定，減為有期徒刑3 月又15日確
      定。(3)又於96年7 月間，因竊盜案件，經本院以96年度易
      字第516 號判決，分別判處有期徒刑1 年、1 年，並分別
      減為有期徒刑6 月、6 月，而經定應執行刑為有期徒刑1
      年確定。上開各案件並經本院以96年度聲字第1022號裁定
      ，經定應執行刑為有期徒刑1 年7 月確定，於97年6 月9
      日入監執行，而於98年11月26日縮刑期滿執行完畢。
（二）盧玉賢前於88年9 月間，因施用毒品案件，經本院以88
      年度毒聲字第1907號裁定送觀察、勒戒，於89年1 月3 日
      入所執行觀察勒戒後，因認有繼續施用毒品之傾向，再經
      本院以89年度毒聲字第353 號裁定，令入戒治處所施以強
      制戒治1 年，嗣其強制戒治執行滿3 月後，經戒治處所認
      無繼續戒治之必要，復經本院以89年度毒聲字第2027號裁
      定停止戒治，所餘戒治期間付保護管束，然盧玉賢因於此
      期間內違反保護管束應遵守事項情節重大，嗣經本院以90
      年度毒聲字第149 號裁定撤銷停止戒治，於90年5 月3 日
      入所執行其殘餘戒治期日，而於90年8 月30日執行完畢出
      所，並經臺灣新竹地方法院檢察署檢察官（下稱檢察官）
      以90年度戒毒偵字第195 號為不起訴處分確定。又於96
      年2 月間，因施用毒品案件，經本院以96年度毒聲字第44
      號裁定送觀察、勒戒，於96年5 月11日入所執行觀察勒戒
      後，因認有繼續施用毒品之傾向，再經本院以96年度毒聲
      字第221 號裁定，令入戒治處所施以強制戒治1 年，而於
      97年6 月9 日強制戒治處分執行完畢出所，並經檢察官以
      97年度戒毒偵字第37號為不起訴處分確定。
（三）詎盧玉賢不知警惕，於前開強制戒治處分執行完畢釋放後
      5 年內，(1)復基於施用第一級毒品海洛因之犯意，於100
      年4 月28日下午1 時許，在新北市五股區某處，以將海洛
      因粉末摻入香菸內，再點火吸菸之方式，施用第一級毒品
      海洛因1 次。(2)另基於施用第二級毒品甲基安非他命之犯
      意，於上開時地，以將甲基安非他命置於玻璃球內點火燒
      烤，吸食其煙霧之方式，施用第二級毒品甲基安非他命1
      次。嗣於100 年4 月28日下午6 時20分許，在新竹市三廠
      市場入口（即經國路二段與北新街交叉口），因另案通緝
      為警查獲，並扣得其所有海洛因3 包（總計純質淨重3.42
      公克）、甲基安非他命4 包（合計毛重6.56公克）及電子
      磅秤1 台，復經警採集其尿液送驗，結果呈安非他命、甲
      基安非他命、嗎啡、可待因陽性反應，始悉上情。
（四）案經新竹市警察局第一分局報告臺灣新竹地方法院檢察署
      檢察官偵查起訴。
三、處罰條文：
    毒品危害防制條例第10條第1 項、第2 項、第18條第1 項前
    段，刑法第11條、第47條第1 項、第51條第5 款、第38條第
    1 項第2 款。
四、協商判決除有刑事訴訟法第455 條之4 第1 項第1 款於本訊
    問程序終結前，被告撤銷協商合意或檢察官撤回協商聲請者
    ；第2 款被告協商之意思非出於自由意志者；第4 款被告所
    犯之罪非第455 條之2 第1 項所定得以協商判決者；第6 款
    被告有其他較重之裁判上一罪之犯罪事實者；第7 款法院認
    應諭知免刑或免訴、不受理者情形之一，及違反同條第2 項
    「法院應於協商合意範圍內為判決；法院為協商判決所科之
    刑，以宣告緩刑或2 年以下有期徒刑、拘役或罰金為限」之
    規定者外，檢察官與被告均不得上訴。
五、如有前項得上訴之情形，得自收受宣示判決筆錄送達之日起
    10日內，向本院提出上訴書狀，上訴於第二審法院。
中    華    民    國   100    年    9     月    30    日
                  刑事第九庭書  記  官    劉依緹
                            審判長法官    邱忠義
以上筆錄正本係照原本作成。
中    華    民    國    100     年    9   月    30    日
                            書  記  官    劉依緹
附錄本案處罰實體法條全文：
毒品危害防制條例第10條第1 項、第2 項：
施用第一級毒品者，處6 月以上5 年以下有期徒刑。
施用第二級毒品者，處3 年以下有期徒刑。